臺灣臺北地方法院交通事件裁定　　　　96年度交聲字第1601號
原處分機關　臺北市交通事件裁決所
異　議　人
即受處分人　乙○○
上列異議人即受處分人因違反道路交通管理處罰條例案件，對於
臺北市交通事件裁決所於96年11月28日所為之處分（原處分案號
：北市裁二字第裁22-AEV916179號）聲明異議，本院裁定如下：
    主  文
異議駁回。
    理  由
一、按「汽車行駛於道路上，其駕駛人或前座乘客未繫安全帶者
    ，處駕駛人新臺幣（下同）1,500 元罰鍰；其實施及宣導辦
    法，由交通部定之，道路交通管理處罰條例第31條第1 項定
    有明文。再按「汽車行駛於道路上，其汽車駕駛人及前座乘
    客，應依下列規定使用安全帶：一、安全帶及相關配件必須
    齊全，並無毀損、鬆脫或變更之情事。二、每條安全帶僅供
    一人使用。三、安全帶之帶扣應確實緊扣，安全帶無扭曲或
    反轉，鬆緊度保持適宜；腰部安全帶置於腰部以下，肩部安
    全帶固定位置應依個人調整，避免安全帶纏繞經過頸部，且
    應置手臂上端以上」，汽車駕駛人及前座乘客繫安全帶實施
    及宣導辦法第3條第1項亦有明文。
二、本件原處分機關台北市交通事件裁決所以異議人即受處分人
    乙○○於96年10月1日晚上11時43分許，駕駛車號7B－2700
    號自用小客車，在臺北市○○路，因汽車行駛於一般道路上
    汽車駕駛人未繫安全帶之違規，經臺北市政府警察局中正第
    一分局介壽路派出所員警甲○○將異議人攔停，以違反道路
    交通管理處罰條例第31條第1 項規定掣單舉發。嗣因異議人
    於應到案日期前向原處分機關提出申訴，原處分機關請舉發
    單位調查結果，仍認異議人有前揭違規行為，原處分機關遂
    依道路交通管理處罰條例第31條第1 項及違反道路交通管理
    事件統一裁罰標準表規定，裁處異議人1,500 元罰鍰，合先
    敘明。
三、異議人聲明異議意旨略以：本人於員警攔停時確實有繫安全
    帶，亦非所謂未扣上扣環，至於員警所謂之前看到未繫安全
    帶云云，因時值深夜且員警車輛係位於異議人車輛之旁邊或
    後方，唯恐有誤判之嫌，為此聲明異議，請求撤銷原處分等
    語。
四、經查：
  (一)本件異議人於上揭時、地駕駛車號7B－2700號自用小客車，
    因未繫安全帶，而由當時執行巡邏勤務之臺北市政府警察局
    中正第一分局員警將異議人攔停等情，有卷附臺北市政府警
    察局舉發違反道路交通管理事件通知單、臺北市政府警察局
    中正第一分局以96年11月2日北市警中正一分交字第0963149
    4100號書函在卷可憑。
  (二)異議人雖矢口否認有何未繫安全帶之事實，惟證人即當日舉
    發之臺北市政府警察局中正第一分局介壽路派出所員警甲○
    ○，已於本院調查時結證稱：「（問：舉發情形為何？）（
    答：當時我擔任巡邏勤務，我騎摩托車，我於重慶南路與襄
    陽路口，當時號誌燈為紅燈，我剛好要騎乘機車，發現有一
    部自小客車，駕駛人窗戶未關，且未繫安全帶，剛好號誌變
    換為綠燈，駕駛人從重慶南路左轉襄陽路口，我就隨後鳴放
    警示燈，並要駕駛人停車，看到駕駛人左手拉安全帶但沒有
    扣環繫好，所以告知行為人剛剛沒有繫安全帶，事後告發時
    ，行為人才宣稱剛剛安全帶故障壞掉，行為人並當場於車內
    大力拉扯安全帶三至四下。）（問：你剛說在停等紅燈時，
    正在牽摩托車？）（答：我當時已經簽好巡邏箱，準備要離
    開去牽機車，那個地方剛好是路口，於騎樓地時，剛好那時
    是紅燈，駕駛人慢慢行至路口，所以我有看到。）（問：你
    說在牽摩托車時，剛好有看到駕駛人沒有繫安全帶，卻又說
    攔停時駕駛人左手拉安全帶，此為何意？）（答：第一個時
    間點，駕駛人過來沒有繫安全帶，第二點是左轉至襄陽路口
    ，駕駛人看到我，且我有鳴警示燈，駕駛人才拉安全帶。）
    （問：當時是否為晚上？）（答：是晚上，但該路口為銀行
    ，銀行有燈照出來，且駕駛人沒有關車窗。）（問：剛剛受
    處分人所說當時要從口袋拿出駕照，所以才拉扯安全帶？）
    （答：當時我已於駕駛人左側，看到駕駛人並沒有扣上扣環
    ，我們察覺時，是在中國信託銀行那邊，非受處分人所說的
    地點。）」等語明確（見本院96年12月26日訊問筆錄），當
    時雖為晚上，但該路口附近有銀行，路燈通明，且異議人所
    駕車輛未關窗，證人當無誤認之可能。而證人之證述雖與異
    議人所言關於有無繫安全帶、路口有無銀行、有無燈光、車
    窗是否緊閉等情均不相符，惟證人甲○○身為執法人員，與
    異議人既素不相識，且無任何宿怨仇隙，衡情證人應無在執
    行交通勤務中，刻意舉發素不相識、毫無冤仇之異議人，且
    甘冒偽證之罪責，於本院調查中到庭具結為虛偽之陳述，以
    羅織誣陷異議人之可能或必要，且重慶南路與襄陽路口確有
    中國信託商業銀行城中分行位於該處，業經本院查證屬實，
    此有本院公務電話記錄可資佐證，足認證人對本件違規經過
    印象深刻且陳述清楚，是應認證人甲○○上開之證詞為可採
    。從而，本件事證明確，異議人之違規行為堪予認定。
五、綜此，原處分機關依違反道路交通管理處罰條例第31條第1
    項，裁處異議人1,500元罰鍰，尚無違誤。異議人猶執前詞
    ，指摘上開原處分不當，為無理由，自應將其異議駁回。
六、據上論斷，應依道路交通案件處理辦法第19條，裁定如主文
    。
中　　華　　民　　國　　96　　年　　12　　月　　28　　日
                  交通法庭法　官　林孟皇
本正本證明與原本無異。
如不服本裁定，應於送達後5日內向本院提出抗告狀。
 　　                     書記官　宋德華
中　　華　　民　　國　　96　　年　　12　　月　　28　　日
